---
title: "R Notebook"
---

# meta 匯入
```{r}
select_col_elprof<-filter(elprof_meta,select=="*")
select_col_elprof<-select_col_elprof$en_name
select_col_elctks<-filter(elctks_meta,select=="*")
select_col_elctks<-select_col_elctks$en_name

```

# 議員資料 SOP
elctks.csv 候選人得票檔
elprof.csv 選區概況
* tboxNo 投開票所編號 投開票所以上層級彙總時，該投開票所別為0
* tksRate 得票率
* profRate 投票率
* prof1 有效票數 
* prof3 投票數
* prof7 選舉人數
* elprof.csv -> 各選區結果檔：prvCode, cityCode, areaCode, liCode, deptCode, profRate,tboxNo
* elctks.csv -> candidates 候選人得票檔：prvCode, cityCode, areaCode, liCode, deptCode, tboxNo, candNo, tks, candVictor,tksRate
* areaCode 選區別
* deptCode 鄉鎮市區

* 縣市cc：2018, 2014, 2009, 2005, 2002, 1998, 1994
* 直轄市dc：2018, 2014, 2010, 2006, 2002, 1998, 1994


## 選區
```{r}
# 縣市
t="縣市"
for(y in c("2018","2014","2009","2005","2002")){
print(y)
elprof_an <- read_csv(paste0("transfer/citycon/",t,"/elprof_",y,"_an.csv"),col_names = FALSE)
elprof_am <- read_csv(paste0("transfer/citycon/",t,"/elprof_",y,"_am.csv"),col_names = FALSE)
elprof_all <- read_csv(paste0("transfer/citycon/",t,"/elprof_",y,"_all.csv"),col_names = FALSE)
elprof<-rbind(elprof_an,elprof_am,elprof_all)

colnames(elprof)<-elprof_meta$en_name
elprof<-select(elprof,select_col_elprof)
elprof$prvCode<-gsub("'","",elprof$prvCode)
elprof$cityCode<-gsub("'","",elprof$cityCode)
elprof$deptCode<-gsub("'","",elprof$deptCode)
elprof$areaCode<-gsub("'","",elprof$areaCode)
elprof<-select(elprof,prvCode,cityCode,areaCode,liCode,deptCode,tboxNo,profRate)
elprof$tboxNo<-as.numeric(elprof$tboxNo)
elprof<-filter(elprof,tboxNo=="0")
elprof$tboxNo<-NULL

write.csv(elprof,paste0("citycon_elprof_",y,"_cc.csv"),row.names = FALSE)
}

# 直轄市
t="直轄市"
for(y in c("2018","2014","2010","2006","2002")){
print(y)
  if(y=="2006"|y=="2002"|y=="1998"|y=="1994"){
  elprof_am <- read_csv(paste0("transfer/citycon/",t,"/elprof_",y,"_am.csv"),col_names = FALSE)
  elprof_all <- read_csv(paste0("transfer/citycon/",t,"/elprof_",y,"_all.csv"),col_names = FALSE)
  elprof<-rbind(elprof_am,elprof_all)
  colnames(elprof)<-elprof_meta$en_name
  elprof<-select(elprof,select_col_elprof)
  elprof$prvCode<-gsub("'","",elprof$prvCode)
  elprof$cityCode<-gsub("'","",elprof$cityCode)
  elprof$deptCode<-gsub("'","",elprof$deptCode)
  elprof$areaCode<-gsub("'","",elprof$areaCode)
  elprof<-select(elprof,prvCode,cityCode,areaCode,liCode,deptCode,tboxNo,profRate)
  elprof$tboxNo<-as.numeric(elprof$tboxNo)
  elprof<-filter(elprof,tboxNo=="0")
  elprof$tboxNo<-NULL
  
  write.csv(new,paste0("citycon_elprof_",y,"_dc.csv"),row.names = FALSE)
      }else{
  elprof_an <- read_csv(paste0("transfer/citycon/",t,"/elprof_",y,"_an.csv"),col_names = FALSE)
  elprof_am <- read_csv(paste0("transfer/citycon/",t,"/elprof_",y,"_am.csv"),col_names = FALSE)
  elprof_all <- read_csv(paste0("transfer/citycon/",t,"/elprof_",y,"_all.csv"),col_names = FALSE)
    elprof<-rbind(elprof_am,elprof_all)
      colnames(elprof)<-elprof_meta$en_name
  elprof<-select(elprof,select_col_elprof)
  elprof$prvCode<-gsub("'","",elprof$prvCode)
  elprof$cityCode<-gsub("'","",elprof$cityCode)
  elprof$deptCode<-gsub("'","",elprof$deptCode)
  elprof$areaCode<-gsub("'","",elprof$areaCode)
  elprof<-select(elprof,prvCode,cityCode,areaCode,liCode,deptCode,tboxNo,profRate)
  elprof$tboxNo<-as.numeric(elprof$tboxNo)
  elprof<-filter(elprof,tboxNo=="0")
  elprof$tboxNo<-NULL
  
  write.csv(elprof,paste0("citycon_elprof_",y,"_dc.csv"),row.names = FALSE)
      }
}


```

```{r}
# 候選人概況
# 縣市
t="縣市"
for(y in c("2018","2014","2009","2005","2002")){
print(y)
elctks_an <- read_csv(paste0("transfer/citycon/",t,"/elctks_",y,"_an.csv"),col_names = FALSE)
elctks_am <- read_csv(paste0("transfer/citycon/",t,"/elctks_",y,"_am.csv"),col_names = FALSE)
elctks_all <- read_csv(paste0("transfer/citycon/",t,"/elctks_",y,"_all.csv"),col_names = FALSE)
elctks<-rbind(elctks_an,elctks_am,elctks_all)

colnames(elctks)<-elctks_meta$en_name
elctks<-select(elctks,select_col_elctks)
elctks$prvCode<-gsub("'","",elctks$prvCode)
elctks$cityCode<-gsub("'","",elctks$cityCode)
elctks$deptCode<-gsub("'","",elctks$deptCode)
elctks$areaCode<-gsub("'","",elctks$areaCode)
elctks$liCode<-gsub("'","",elctks$liCode)
elctks<-select(elctks,prvCode,cityCode,areaCode,liCode,deptCode,tboxNo,candNo,tks,tksRate,candVictor)
elctks$tboxNo<-as.numeric(elctks$tboxNo)
elctks<-filter(elctks,tboxNo=="0")
elctks$tboxNo<-NULL

write.csv(elctks,paste0("citycon_elctks_",y,"_cc.csv"),row.names = FALSE)
}

# 直轄市
t="直轄市"
for(y in c("2018","2014","2010","2006","2002")){
print(y)
  if(y=="2006"|y=="2002"|y=="1998"|y=="1994"){
  elctks_am <- read_csv(paste0("transfer/citycon/",t,"/elctks_",y,"_am.csv"),col_names = FALSE)
  elctks_all <- read_csv(paste0("transfer/citycon/",t,"/elctks_",y,"_all.csv"),col_names = FALSE)
  elctks<-rbind(elctks_am,elctks_all)
  colnames(elctks)<-elctks_meta$en_name

colnames(elctks)<-elctks_meta$en_name
elctks<-select(elctks,select_col_elctks)
elctks$prvCode<-gsub("'","",elctks$prvCode)
elctks$cityCode<-gsub("'","",elctks$cityCode)
elctks$deptCode<-gsub("'","",elctks$deptCode)
elctks$areaCode<-gsub("'","",elctks$areaCode)
elctks$liCode<-gsub("'","",elctks$liCode)
elctks<-select(elctks,prvCode,cityCode,areaCode,liCode,deptCode,tboxNo,candNo,tks,tksRate,candVictor)
elctks$tboxNo<-as.numeric(elctks$tboxNo)
elctks<-filter(elctks,tboxNo=="0")
elctks$tboxNo<-NULL
  
  write.csv(new,paste0("citycon_elctks_",y,"_dc.csv"),row.names = FALSE)
      }else{
  elctks_an <- read_csv(paste0("transfer/citycon/",t,"/elctks_",y,"_an.csv"),col_names = FALSE)
  elctks_am <- read_csv(paste0("transfer/citycon/",t,"/elctks_",y,"_am.csv"),col_names = FALSE)
  elctks_all <- read_csv(paste0("transfer/citycon/",t,"/elctks_",y,"_all.csv"),col_names = FALSE)
    elctks<-rbind(elctks_am,elctks_all)
colnames(elctks)<-elctks_meta$en_name
elctks<-select(elctks,select_col_elctks)
elctks$prvCode<-gsub("'","",elctks$prvCode)
elctks$cityCode<-gsub("'","",elctks$cityCode)
elctks$deptCode<-gsub("'","",elctks$deptCode)
elctks$areaCode<-gsub("'","",elctks$areaCode)
elctks$liCode<-gsub("'","",elctks$liCode)
elctks<-select(elctks,prvCode,cityCode,areaCode,liCode,deptCode,tboxNo,candNo,tks,tksRate,candVictor)
elctks$tboxNo<-as.numeric(elctks$tboxNo)
elctks<-filter(elctks,tboxNo=="0")
elctks$tboxNo<-NULL

  
  write.csv(elctks,paste0("citycon_elctks_",y,"_dc.csv"),row.names = FALSE)
      }
}

```


# 縣市長資料 SOP
# 選區
```{r}
# 縣市
t="縣市"
for(y in c("2018","2014","2009","2005","2001")){
print(y)
elprof_all <- read_csv(paste0("transfer/citymayor/",t,"/elprof_",y,".csv"),col_names = FALSE)
elprof<-elprof_all
colnames(elprof)<-elprof_meta$en_name
elprof<-select(elprof,select_col_elprof)
elprof$prvCode<-gsub("'","",elprof$prvCode)
elprof$cityCode<-gsub("'","",elprof$cityCode)
elprof$deptCode<-gsub("'","",elprof$deptCode)
elprof$areaCode<-gsub("'","",elprof$areaCode)
elprof<-select(elprof,prvCode,cityCode,areaCode,liCode,deptCode,tboxNo,profRate)
elprof$tboxNo<-as.numeric(elprof$tboxNo)
elprof<-filter(elprof,tboxNo=="0")
elprof$tboxNo<-NULL

write.csv(elprof,paste0("citymayor_elprof_",y,"_cc.csv"),row.names = FALSE)
}

# 直轄市
t="直轄市"
for(y in c("2018","2014","2010","2006","2002","1998","1994")){
print(y)
  elprof_all <- read_csv(paste0("transfer/citymayor/",t,"/elprof_",y,".csv"),col_names = FALSE)
  elprof<-elprof_all
  colnames(elprof)<-elprof_meta$en_name
  elprof<-select(elprof,select_col_elprof)
  elprof$prvCode<-gsub("'","",elprof$prvCode)
  elprof$cityCode<-gsub("'","",elprof$cityCode)
  elprof$deptCode<-gsub("'","",elprof$deptCode)
  elprof$areaCode<-gsub("'","",elprof$areaCode)
  elprof<-select(elprof,prvCode,cityCode,areaCode,liCode,deptCode,tboxNo,profRate)
  elprof$tboxNo<-as.numeric(elprof$tboxNo)
  elprof<-filter(elprof,tboxNo=="0")
  elprof$tboxNo<-NULL
  
  write.csv(elprof,paste0("citymayor_elprof_",y,"_dc.csv"),row.names = FALSE)
      }


```

```{r}
# 候選人概況
# 縣市
t="縣市"
for(y in c("2018","2014","2009","2005","2001")){
print(y)
elctks_all <- read_csv(paste0("transfer/citymayor/",t,"/elctks_",y,".csv"),col_names = FALSE)
elctks<-elctks_all
colnames(elctks)<-elctks_meta$en_name
elctks<-select(elctks,select_col_elctks)
elctks$prvCode<-gsub("'","",elctks$prvCode)
elctks$cityCode<-gsub("'","",elctks$cityCode)
elctks$deptCode<-gsub("'","",elctks$deptCode)
elctks$areaCode<-gsub("'","",elctks$areaCode)
elctks$liCode<-gsub("'","",elctks$liCode)
elctks<-select(elctks,prvCode,cityCode,areaCode,liCode,deptCode,tboxNo,candNo,tks,tksRate,candVictor)
elctks$tboxNo<-as.numeric(elctks$tboxNo)
elctks<-filter(elctks,tboxNo=="0")
elctks$tboxNo<-NULL

write.csv(elctks,paste0("citymayor_elctks_",y,"_cc.csv"),row.names = FALSE)
Sys.sleep(1)
}

# 直轄市
t="直轄市"
for(y in c("2018","2014","2010","2006","2002")){
print(y)
elctks_all <- read_csv(paste0("transfer/citymayor/",t,"/elctks_",y,".csv"),col_names = FALSE)
elctks<-elctks_all
colnames(elctks)<-elctks_meta$en_name
elctks<-select(elctks,select_col_elctks)
elctks$prvCode<-gsub("'","",elctks$prvCode)
elctks$cityCode<-gsub("'","",elctks$cityCode)
elctks$deptCode<-gsub("'","",elctks$deptCode)
elctks$areaCode<-gsub("'","",elctks$areaCode)
elctks$liCode<-gsub("'","",elctks$liCode)
elctks<-select(elctks,prvCode,cityCode,areaCode,liCode,deptCode,tboxNo,candNo,tks,tksRate,candVictor)
elctks$tboxNo<-as.numeric(elctks$tboxNo)
elctks<-filter(elctks,tboxNo=="0")
elctks$tboxNo<-NULL

  
  write.csv(elctks,paste0("citymayor_elctks_",y,"_dc.csv"),row.names = FALSE)
  Sys.sleep(1)
      }

```

# 總統
```{r}
# 區域
for(y in c("2000","2004","2008","2012","2016","2020")){
print(y)
elprof_all <- read_csv(paste0("transfer/president/elprof_",y,".csv"),col_names = FALSE)
elprof<-elprof_all
colnames(elprof)<-elprof_meta$en_name
elprof<-select(elprof,select_col_elprof)
elprof$prvCode<-gsub("'","",elprof$prvCode)
elprof$cityCode<-gsub("'","",elprof$cityCode)
elprof$deptCode<-gsub("'","",elprof$deptCode)
elprof$areaCode<-gsub("'","",elprof$areaCode)
elprof$liCode<-gsub("'","",elprof$liCode)
elprof<-select(elprof,prvCode,cityCode,areaCode,liCode,deptCode,tboxNo,profRate)
elprof$tboxNo<-as.numeric(elprof$tboxNo)
elprof<-filter(elprof,tboxNo=="0")
elprof$tboxNo<-NULL

write.csv(elprof,paste0("president_elprof_",y,".csv"),row.names = FALSE)
Sys.sleep(1)
}

# 候選人
for(y in c("2000","2004","2008","2012","2016","2020")){
print(y)
elctks_all <- read_csv(paste0("transfer/president/elctks_",y,".csv"),col_names = FALSE,col_types = cols(X10 = col_character()))
elctks<-elctks_all
colnames(elctks)<-elctks_meta$en_name
elctks<-select(elctks,select_col_elctks)
elctks$prvCode<-gsub("'","",elctks$prvCode)
elctks$cityCode<-gsub("'","",elctks$cityCode)
elctks$deptCode<-gsub("'","",elctks$deptCode)
elctks$areaCode<-gsub("'","",elctks$areaCode)
elctks$liCode<-gsub("'","",elctks$liCode)
elctks<-select(elctks,prvCode,cityCode,areaCode,liCode,deptCode,tboxNo,candNo,tks,tksRate,candVictor)
elctks$tboxNo<-as.numeric(elctks$tboxNo)
elctks<-filter(elctks,tboxNo=="0")
elctks$tboxNo<-NULL

write.csv(elctks,paste0("president_elctks_",y,".csv"),row.names = FALSE)
Sys.sleep(1)
}
```
# 立委
```{r}

for(t in c("am","an","all")){

# 區域
for(y in c("2001","2004","2008","2012","2016","2020")){
print(y)
elprof_all <- read_csv(paste0("transfer/congress/elprof_",y,"_",t,".csv"),col_names = FALSE)
elprof<-elprof_all
colnames(elprof)<-elprof_meta$en_name
elprof<-select(elprof,select_col_elprof)
elprof$prvCode<-gsub("'","",elprof$prvCode)
elprof$cityCode<-gsub("'","",elprof$cityCode)
elprof$deptCode<-gsub("'","",elprof$deptCode)
elprof$areaCode<-gsub("'","",elprof$areaCode)
elprof$liCode<-gsub("'","",elprof$liCode)
elprof<-select(elprof,prvCode,cityCode,areaCode,liCode,deptCode,tboxNo,profRate)
elprof$tboxNo<-as.numeric(elprof$tboxNo)
elprof<-filter(elprof,tboxNo=="0")
elprof$tboxNo<-NULL

write.csv(elprof,paste0("congress_elprof_",y,"_",t,".csv"),row.names = FALSE)
}

# 候選人
for(y in c("2001","2004","2008","2012","2016","2020")){
print(y)
elctks_all <- read_csv(paste0("transfer/congress/elctks_",y,"_",t,".csv"),col_names = FALSE,col_types = cols(X10 = col_character()))
elctks<-elctks_all
colnames(elctks)<-elctks_meta$en_name
elctks<-select(elctks,select_col_elctks)
elctks$prvCode<-gsub("'","",elctks$prvCode)
elctks$cityCode<-gsub("'","",elctks$cityCode)
elctks$deptCode<-gsub("'","",elctks$deptCode)
elctks$areaCode<-gsub("'","",elctks$areaCode)
elctks$liCode<-gsub("'","",elctks$liCode)
elctks<-select(elctks,prvCode,cityCode,areaCode,liCode,deptCode,tboxNo,candNo,tks,tksRate,candVictor)
elctks$tboxNo<-as.numeric(elctks$tboxNo)
elctks<-filter(elctks,tboxNo=="0")
elctks$tboxNo<-NULL

write.csv(elctks,paste0("congress_elctks_",y,"_",t,".csv"),row.names = FALSE)
}
}

# 政黨票
t="party"
# 區域
for(y in c("2012","2016","2020")){
print(y)
elprof_all <- read_csv(paste0("transfer/congress/elprof_",y,"_",t,".csv"),col_names = FALSE)
elprof<-elprof_all
colnames(elprof)<-elprof_meta$en_name
elprof<-select(elprof,select_col_elprof)
elprof$prvCode<-gsub("'","",elprof$prvCode)
elprof$cityCode<-gsub("'","",elprof$cityCode)
elprof$deptCode<-gsub("'","",elprof$deptCode)
elprof$areaCode<-gsub("'","",elprof$areaCode)
elprof$liCode<-gsub("'","",elprof$liCode)
elprof<-select(elprof,prvCode,cityCode,areaCode,liCode,deptCode,tboxNo,profRate)
elprof$tboxNo<-as.numeric(elprof$tboxNo)
elprof<-filter(elprof,tboxNo=="0")
elprof$tboxNo<-NULL

write.csv(elprof,paste0("congress_elprof_",y,"_",t,".csv"),row.names = FALSE)
}

# 候選人
for(y in c("2012","2016","2020")){
print(y)
elctks_all <- read_csv(paste0("transfer/congress/elctks_",y,"_",t,".csv"),col_names = FALSE,col_types = cols(X10 = col_character()))
elctks<-elctks_all
colnames(elctks)<-elctks_meta$en_name
elctks<-select(elctks,select_col_elctks)
elctks$prvCode<-gsub("'","",elctks$prvCode)
elctks$cityCode<-gsub("'","",elctks$cityCode)
elctks$deptCode<-gsub("'","",elctks$deptCode)
elctks$areaCode<-gsub("'","",elctks$areaCode)
elctks$liCode<-gsub("'","",elctks$liCode)
elctks<-select(elctks,prvCode,cityCode,areaCode,liCode,deptCode,tboxNo,candNo,tks,tksRate,candVictor)
elctks$tboxNo<-as.numeric(elctks$tboxNo)
elctks<-filter(elctks,tboxNo=="0")
elctks$tboxNo<-NULL

write.csv(elctks,paste0("congress_elctks_",y,"_",t,".csv"),row.names = FALSE)
}

# 不分區結果
for(y in c("2012","2016","2020")){
  party_result <- read_csv(paste0("transfer/congress/elretks_",y,"_party_result.csv"),col_names = FALSE)
  colnames(party_result)<-c("partyUni","no1","no2","candCount","victorCount")
  party_result<-select(party_result,partyUni,victorCount)
  write.csv(party_result,paste0("congress_partyresult_",y,".csv"),row.names = FALSE)
}

```


# 公投
```{r}
# 區域
for(y in 7:20){
print(y)
rfprof_all <- read_csv(paste0("transfer/referendum/rfprof_",y,".csv"))
rfprof<-rfprof_all
rfprof<-select(rfprof,prv_code,city_code,area_code,li_code,dept_code,tbox_no,vote_to_votable)
rfprof$tbox_no<-as.numeric(rfprof$tbox_no)
rfprof<-filter(rfprof,tbox_no=="0")
rfprof$tbox_no<-NULL
write.csv(rfprof,paste0("referendum_rfprof_",y,".csv"),row.names = FALSE)

print(y)
rftckt_all <- read_csv(paste0("transfer/referendum/rftckt_",y,".csv"))
rftckt<-rftckt_all
rftckt<-select(rftckt,prv_code,city_code,area_code,li_code,dept_code,tbox_no,agree_ticket,agree_ticket_percent,disagree_ticket,disagree_ticket_percent,agree_to_votable,vote_result)
rftckt$tbox_no<-as.numeric(rftckt$tbox_no)
rftckt<-filter(rftckt,tbox_no=="0")
rftckt$tbox_no<-NULL

write.csv(rftckt,paste0("referendum_rftckt_",y,".csv"),row.names = FALSE)
}


# 地方公投
y="hc_1"
print(y)
rfprof_all <- read_csv(paste0("transfer/referendum/rfprof_",y,".csv"))
rfprof<-rfprof_all
rfprof<-select(rfprof,prv_code,city_code,area_code,li_code,dept_code,tbox_no,vote_to_votable)
rfprof$tbox_no<-as.numeric(rfprof$tbox_no)
rfprof<-filter(rfprof,tbox_no=="0")
rfprof$tbox_no<-NULL
write.csv(rfprof,paste0("referendum_rfprof_",y,".csv"),row.names = FALSE)

print(y)
rftckt_all <- read_csv(paste0("transfer/referendum/rftckt_",y,".csv"))
rftckt<-rftckt_all
rftckt<-select(rftckt,prv_code,city_code,area_code,li_code,dept_code,tbox_no,agree_ticket,agree_ticket_percent,disagree_ticket,disagree_ticket_percent,agree_to_votable,vote_result)
rftckt$tbox_no<-as.numeric(rftckt$tbox_no)
rftckt<-filter(rftckt,tbox_no=="0")
rftckt$tbox_no<-NULL

write.csv(rftckt,paste0("referendum_rftckt_",y,".csv"),row.names = FALSE)

```
